【裁判字號】    92,易,138
【裁判日期】    921128
【裁判案由】    竊盜
【裁判全文】
臺灣臺東地方法院刑事判決                          九十二年度易字第一三八號
    公  訴  人  臺灣臺東地方法院檢察署檢察官
    被      告  甲○○
右列被告因竊盜案件，經檢察官提起公訴（九十二年度偵字第一二六一號），本院判
決如左：
    主  文
本件免訴。
    理  由
一、公訴意旨略以：被告甲○○與年籍姓名不詳綽號「坤哥」之成年男子，基於意圖
    為自己不法所有之概括犯意聯絡，於民國九十二年三月二十七日零時、四月初某
    日零時許，在臺東縣卑南鄉○○村○○路三十號富野飯店停車場，乘無人看守之
    時際，連續攜帶客觀上可作為兇器之螺絲起子二或三把，共同撬開停放於該處之
    不詳車號遊覽車駕駛座旁窗戶，再進入車內，分別竊得不知姓名人士所有之電擊
    棒一支、監視器二個、電視遙控器四個、音響耳機二個；手錶二只、無線對講機
    三台、電源插頭五個後，逃逸離去。其復承同上之竊盜犯罪概括意思，於九十二
    年四月十二日十六時許，在臺東市○○街五十六號東海國宅地下停車場，攜帶客
    觀上可作為兇器之螺絲起子一把，以螺絲起子插入機車鑰匙孔轉動開關發動之方
    式，竊取林玉榮所有停放於該處之車牌號碼ＰＶＮ─四一七號重型機車一輛及放
    置於該機車行李箱內之林玉榮所有之存摺二本，得手後據為己有，作為交通工具
    。嗣於九十二年四月十二日十八時二十分許，騎經台東縣卑南鄉○○村○○路一
    二○巷口，為警查獲，並查扣電擊棒一支、監視器二個、電視遙控器四個、音響
    耳機二個、手錶二只、無線對講機三台、電源插頭五個及其所有之起子一支、螺
    絲起子四支、六角板手四支，因認被告所為係犯刑法第三百二十一條第一項第三
    款之攜帶兇器竊盜罪嫌等語。
二、按同一案件曾經判決確定者，應諭知免訴之判決，刑事訴訟法第三百零二條第一
    款定有明文。此項原則，於實質上一罪或裁判上一罪，均有其適用。連續犯係裁
    判上一罪，其犯罪之一部經判決確定者，其效力及於全部，且此項連續犯之判決
    ，應以先確定者有既判力之拘束力，後確定者應為免訴之諭知；又已經提起公訴
    或自訴之案件，在同一法院重行起訴者，應諭知不受理之判決，係以已經提起公
  訴或自訴之同一案件尚未經實體上判決確定者為限。如果已經實體上判決確定，
    即應依同法第三百零二條第一款諭知免訴之判決，而無諭知不受理之可言（最高
    法院分別著有八十年台非字第五二二號、六十年台非字第一七三號等判決意旨可
    供參照）。
三、經查：
（一）被告甲○○前於九十二年一月十八日晚上九時許，在苗栗縣三義鄉雙潭村三鄰
      五十三之十七號其寄居處所附近，因所騎乘之車牌號碼ＲＲＤ─一三一號重型
      機車缺乏油料，竟臨時起意，意圖為自己不法之所有概括犯意，利用客觀上可
      作為凶器使用之螺絲起子，先撬開停放在附近空地之他人所失竊車牌號碼為Ｖ
      ＫＸ─五八八號輕型機車（該機車係徐淑英所有，於同年一月十八日上午九時
      許，在苗栗縣三義鄉雙湖村十一鄰一六八之三八號前失竊）之油箱蓋，並以自
      備之塑膠管抽引汽油入塑膠桶內，竊取機車內之汽油約二公升，得手後，將汽
      油加入自己所騎乘之上開機車油箱內供己使用；其又續基前開不法之所有之犯
      意，於同年六月一日下午二時許，以自隔鄰一樓鐵皮屋攀爬方式，無故侵入苗
      栗縣銅鑼鄉九湖村十鄰八四之一號周秀月之住宅內（侵入住宅部分，未據告訴
      ），甲○○正徒手搜尋屋內財物時，於二樓房間前，突遇屋主周秀月，乃匆忙
      逃逸而未遂；其復基不法之所有前開犯意，再於同日下午二時三十分許，在苗
      栗縣銅鑼鄉銅鑼村西田洋三八號林永祿之住宅，以徒手扳毀該處一樓窗戶鋁條
      二支及敲毀玻璃一片，並逾越窗戶無故侵入該住宅，在屋內搜尋財物不久，即
      開門至屋外，甲○○正拆卸屋前電線桿上之電錶箱之電源設備時，適為鄰居董
      金義發現報警，稍後苗栗縣警察局苗栗分局銅鑼分駐所警員彭成果等到達現場
      ，甲○○因而竊盜未遂等犯行，固經臺灣苗栗地方法院檢察署檢察官於九十二
      年六月十九日始提起公訴，惟業經臺灣苗栗地方法院於九十二年九月十日以九
      十二年度訴字第二二四號判決有期徒刑五年，於九十二年十月三十一日，因被
      告撤回上訴而告確定（按被告經第一審為有罪判決後，於上訴期間內提起第二
      審上訴，嗣於上訴期間屆滿後第二審判決前撤回上訴，因被告上訴後，第一審
      判決即處於不確定狀況，至其撤回上訴時，因喪失其上訴權，始告確定，故應
      以撤回上訴日為判決確定之日，此有最高法院八十四年第九次刑庭會議決議可
      資參照），此有前開案號之起訴書之檢察書類檢索、刑事判決各一份及案件明
      細查詢、本院公務電話紀錄各一紙在卷可稽。
（二）而被告於前揭九十二年一月十八日之竊盜犯行後，分別於九十二年三月二十七
      日零時許、四月初某日零時許及同年四月十二日下午四時許再犯本件竊盜犯行
      ，前次犯行與本件犯行尚未超過三個月，而被告於本件犯行後，又續為前揭九
      十二年六月一日之竊盜犯行，時間又未超過三個月，是認前開數件竊盜犯行，
      時間均相近；又被告前揭竊盜之犯行係以客觀上可作為凶器使用之螺絲起子作
      為竊盜之工具或踰越其他全設備等方式行竊，而本件被告所為二次犯行，亦均
      係利用客觀上可作為凶器使用之螺絲起子作為竊取財物之工具，足見被告所犯
      竊盜案件之方式亦均相同；且被告均係竊取他人之財物或具有經濟價值之物品
      ，顯見被告均係基於概括之犯意，以相同之方法、手段，反覆為加重竊盜之犯
      行，均應論以連續犯，雖本件經臺灣臺東地方法院檢察署檢察官於九十二年五
      月八日已先行提起公訴，然前揭犯行（九十二年一月及六月份所為者）業經上
      開法院判決確定，已如前述，是以，本案部分即應為前開確定部分之判決效力
      所及，揆諸前開法條規定及判決意旨，本件自應為免訴之諭知。
四、移送併辦意旨（九十二年度偵字第一五三○號）略以：被告甲○○於九十二年三
    月二十四日凌晨一時許，至臺東縣卑南鄉○○村○○路三七六巷十八號東遊季活
    動中心辦公室，自外踰越該辦公室窗戶之安全設備，進入該辦公室，徒手竊取Ｇ
    －ＭＡＸ電腦一台（內含ｗｉｎｘｐ系統軟體）、價值新台幣六、七萬元及現金
    三千九百元，得手後，隨即騎乘機車離開上址，因認被告另涉犯竊盜罪，與本件
    犯行有連續犯之裁判上一罪關係等語。惟查，本案部分既經本院為免訴判決之諭
    知，則該併辦部分自不生審判不可分之關係，是本件起訴之效力即不及於該移送
    併辦部分，且該併辦部分亦未據起訴，本院自不得併予審究，應退由檢察官另行
    依法處理。
據上論斷，應依刑事訴訟法第三百零二條第一款、第三百零七條，判決如主文。
中      華      民      國    九十二    年     十一     月    二十八    日
                           臺灣臺東地方法院刑事第二庭
                                審判長法  官  蔡勝雄
                                      法  官  蔡世芳
                                      法  官  林卉聆
右正本證明與原本無異。
如不服本判決，應於判決送達後十日內向本院提出上訴狀。（須附繕本）
「切勿逕送上級法院」
                                      書記官  蘇  豫
中      華      民      國    九十二    年     十二     月        一    日


司法院資訊處製作；財團法人民間司法改革基金會備份。
